臺灣高等法院高雄分院刑事判決　　　　94年度上訴字第1351號
上　訴　人　臺灣屏東地方法院檢察署檢察官
被　　　告　甲○○
　　　　　　　　　　（另案在臺灣屏東監獄竹田分監執行）
上列上訴人因被告違反毒品危害防制條例案件，不服臺灣屏東地
方法院94年度訴字第647 號中華民國94年7 月29日第一審判決（
起訴案號：臺灣屏東地方法院檢察署94年度毒偵字第1463號），
提起上訴（待辦案號：同署94年度毒偵字第2112號），本院判決
如下：
     主  文
原判決撤銷。
甲○○連續施用第一級毒品，處有期徒刑拾壹月。扣案沾有海洛
因之夾鏈袋伍個沒收銷燬，注射針筒壹支沒收。
     事  實
一、甲○○曾因施用毒品案件，經原審法院裁定送觀察、勒戒後
    ，認無繼續施用毒品之傾向，於民國93年9 月29日觀察、勒
    戒執行完畢釋放，由臺灣屏東地方法院檢察署檢察官以93年
    度毒偵字第1603號為不起訴處分確定。嗣於94年間，甲○○
    再犯施用毒品案件，經原審法院於94年5 月19日以94年度訴
    字第294 號判處應執行有期徒刑10月，並於94年6 月6 日確
    定。詎甲○○於觀察、勒戒執行完畢後，5 年內復基於施用
    第一級毒品海洛因之概括犯意，自94年5 月26日起至同年8
    月4 日23時許止，在屏東縣南州鄉○○村○○路10巷10號住
    處，以2至3天施用1 次之頻率，以針筒注射靜脈之方式，連
    續施用第一級毒品海洛因多次。嗣(1)於94年6月4日16時30分
    許，在上開住處，為警查獲，扣得其所有之沾有海洛因之夾
    鏈袋5個。(2)於同年8月5日16時20分許，在屏東縣南州鄉南
    州電信局旁，為警查獲，扣得其所有供施用毒品之注射針筒
    1支。
二、案經屏東縣警察局潮州分局及東港分局分別移送臺灣屏東地
    方法院檢察署檢察官偵查起訴及本院併辦。
     理  由
一、上開事實，已據被告甲○○於警訊、偵查及原審及本院審理
    時坦承不諱。其為警查獲後所採集之尿液送檢驗結果，呈嗎
    啡陽性反應，有台灣檢驗科技股份有限公司濫用藥物尿液檢
    驗報告2 份附卷可稽，復有夾鏈袋5 個及注射針筒1 支扣案
    可證。扣案之夾鏈袋5 個，經檢驗結果，均呈海洛因反應，
    有屏東縣警察局潮州分局毒品類初步檢驗報告單1 份在卷足
    憑。被告自白，核與事實相符，應堪採信。被告曾因施用毒
    品案件，經原審法院裁定送觀察、勒戒後，認無繼續施用毒
    品之傾向，於93年9 月29日觀察、勒戒執行完畢釋放，由臺
    灣屏東地方法院檢察署檢察官以93年度毒偵字第1603號為不
    起訴處分確定等情，有臺灣高等法院被告前案紀錄表1 份附
    卷足憑。故本案事證明確，被告於觀察、勒戒執行完畢後，
    5 年內再施用海洛因之犯行，堪以認定。被告自94年6 月3
    日14時起，至同年8 月5 日16時20分止施用毒品部分，雖不
    在檢察官起訴範圍，但與起訴部分有連續犯裁判上一罪關係
    ，本院自得併予審理。
二、查海洛因係屬毒品危害防制條例第2 條第2 項第1 款所列之
    第一級毒品，核被告所為，係犯毒品危害防制條例第10條第
    1 項之施用第一級毒品罪。其因施用而持有海洛因之低度行
    為，為施用之高度行為所吸收，不另論罪。其先後多次施用
    海洛因犯行，時間緊接，犯罪構成要件相同，顯係基於概括
    犯意為之，應依連續犯之規定論以一罪，並加重其刑。另按
    判決應宣示之，但不經言詞辯論之判決，不在此限，刑事訴
    訟法第224 條第1 項定有明文。又既判力對於時間效力之範
    圍，應以最後審理事實法院之宣示判決日為判斷之標準，亦
    即在最後審理事實法院宣示判決後，始行發生之事實，既非
    該法院所得審判，即為該案判決之既判力所不能及，檢察官
    如就此部分發生之事實予以起訴，即屬另一犯罪事實，應分
    別為有罪或無罪之實體上裁判（最高法院81年度台非字第31
    9 號判決參照）。查被告前自93年10月7 日起，至94年2 月
    25日止，連續施用第一級毒品海洛因多次，涉犯毒品危害防
    制條例第10條第1 項施用第一級毒品罪，經原審法院於94年
    5 月19日以94年度訴字第294 號判處應執行有期徒刑10月確
    定（確定日期為94年6 月6 日），有臺灣高等法院被告前案
    紀錄表、該案卷宗影印節本在卷可按。本件被告於94年5 月
    26日後所犯施用毒品罪，在被告前案判決宣示之後，自不受
    前案判決既判力之拘束，併予敘明。
三、原審論罪科刑，固非無見。但查被告自94年6 月3 日14時起
    ，至同年8 月5 日16時20分止施用毒品部分，原審未及審理
    ，檢察官上訴，執此指摘原判決不當，為有理由，應予撤銷
    改判。爰審酌被告前經觀察、勒戒後，仍未能自我克制以戒
    除毒癮，其施用毒品足以戕害自身健康，並未對於社會安全
    與公共秩序之潛在危害，惟念其犯罪後坦承犯行，態度良好
    等一切情狀，量處如主文所示之刑。扣案之夾鏈袋5個，因
    沾有毒品海洛因，且難以析離，應依毒品危害防制條例第18
    條第1項前段之規定，沒收銷燬之。扣案之注射針筒1支，係
    被告所有，供施用毒品之用，應依刑法第38條第1項第2款併
    予宣告沒收。
據上論斷，應依刑事訴訟法第369 條第1 項前段、第364 條、第
299 條第1 項前段，毒品危害防制條例第10條第1 項、第18條第
1 項前段、刑法第11條、第56條、第38條第1 項第2 款，判決如
主文。
本案經檢察官彭南雄到庭執行職務。
中　　華　　民　　國　　94　　年　　10　　月　　6 　　日
                  刑事第二庭    審判長法  官  林正雄
                                      法  官  陳啟造
                                      法  官  黃壽燕
以上正本證明與原本無異。
如不服本判決應於收受本判決後10日內向本院提出上訴書狀，其
未敘述上訴理由者，並得於提起上訴後10日內向本院補提理由書
狀（均須按他造當事人之人數附繕本）「切勿逕送上級法院」。
中　　華　　民　　國　　94　　年　　10　　月　　7 　　日
　　　　　　　　　　　　　　　　　　　書記官  高惠珠
附錄本判決論罪科刑法條：
毒品危害防制條例第10條第1項
施用第一級毒品者，處 6 月以上 5 年以下有期徒刑。
                                                 A
